臺灣臺南地方法院民事裁定
111年度監宣字第648號
聲  請  人  陳○華    住○○市○○區○○路00巷00弄00號
            陳○玲  
上二人共同
代  理  人  林家綾律師
            林錦輝律師
相對人即應
受監護宣告
之      人  陳○○娥
            陳○利  
上列聲請人聲請監護宣告等事件，本院裁定如下：
    主  文
宣告陳○○娥（女、民國00年00月00日生、身分證統一編號：Z000
000000號）、陳○利（男、民國00年00月0日生、身分證統一編號
：Z000000000號）為受監護宣告之人。
選定陳○華（女、民國00年0月0日生、身分證統一編號：Z000000
000號）為受監護宣告之人陳○○娥之監護人；選定陳○玲（女、民
國00年0月0日生，身分證統一編號：Z000000000號）為受監護宣
告之人陳○利之監護人。
指定陳○玲為受監護宣告之人陳○○娥會同開具財產清冊之人；陳○
華為受監護宣告之人陳○利會同開具財產清冊之人。
聲請程序費用由受監護宣告之人負擔。
    理  由
一、聲請意旨略以：聲請人陳○華、陳○玲均係相對人即應受監護
    宣告之人陳○○娥之女、陳○利之胞妹，相對人陳○○娥、陳○利
    （下合稱相對人等）各因思覺失調症、極重度智能障礙，致
    不能為意思表示或受意思表示，或不能辨識其意思表示之效
    果，已達受監護宣告之程度，爰依法聲請准予對相對人等為
    監護之宣告，並選定聲請人陳○華、陳○玲各為相對人等之監
    護人，並互為會同開具財產清冊之人等語。
二、按對於因精神障礙或其他心智缺陷，致不能為意思表示或受
    意思表示，或不能辨識其意思表示之效果者，法院得因本人
    、配偶、四親等內之親屬、最近一年有同居事實之其他親屬
    、檢察官、主管機關或社會福利機構之聲請，為監護之宣告
    ，民法第14條第1 項定有明文。又法院應於鑑定人前，就應
    受監護宣告之人之精神或心智狀況，訊問鑑定人及應受監護
    宣告之人，始得為監護之宣告。但有事實足認無訊問之必要
    者，不在此限。鑑定應有精神科專科醫師或具精神科經驗之
    醫師參與並出具書面報告。監護宣告之裁定，應同時選定監
    護人及指定會同開具財產清冊之人，並附理由，家事事件法
    第167 條第1 、2 項、第168 條第1 項亦有明定。
三、經查，聲請人之主張，業據提出診斷證明書、身心障礙證明
    、戶籍謄本、親屬系統表等為證。又經鑑定人即施仁雄醫師
    鑑定結果：相對人陳○○娥、陳○利各因思覺失調症、智障患
    者，對事情之認知與是非判斷有明顯缺失，致不能為意思表
    示或受意思表示，或不能辨識其意思表示，均建議為監護宣
    告等語，有鑑定人出具之精神鑑定報告書在卷可佐。準此，
    相對人因心智缺陷，致不能為意思表示及受意思表示，或已
    不能辨識其意思表示之效果，自堪認定，爰依法宣告其為受
    監護宣告之人。
四、聲請人陳○華、陳○玲均係相對人陳○○娥之女、陳○利之胞妹
    ，其與相對人等關係密切，情屬至親，並有意願各擔任陳○○
    娥、陳○利之監護人，並願互為會同開具財產清冊之人，此
    經聲請人陳○華、陳○玲表示同意，核無不當，爰選定聲請人
    陳○華擔任陳○○娥之監護人，並指定陳○玲擔任會同開具財產
    清冊之人；陳○玲擔任陳○利之監護人，並指定陳○華擔任會
    同開具財產清冊之人。
五、聲請人陳○華、陳○玲既經本院選定各為陳○○娥、陳○利之監
    護人，依民法第1112條規定，應各負責護養療治相對人陳○○
    娥、陳○利之身體及妥善為財產管理之職務。又依民法第111
    3條準用同法第1099條之規定，於監護開始時，監護人對於
    受監護宣告人之財產，應會同關係人於二個月內開具財產清
    冊並陳報本院，併此敘明。
六、依家事事件法第第164 條第2 項，裁定如主文。
中　　華　　民　　國　　111 　年　　12　　月　　2 　　日
                  家事法庭  法  官  陳文欽
以上正本係照原本做成。
如對本裁定不服，須於裁定送達後10日內向本院提出抗告狀，並
應繳納抗告費新臺幣1,000元。
中　　華　　民　　國　　111 　年　　12　　月　　2 　　日
                            書記官  易佩雯